【裁判字號】    88,易,3542
【裁判日期】    890607
【裁判案由】    竊盜
【裁判全文】
台灣台中地方法院刑事判決                        八十八年度易字第三五四二號
    公  訴  人  臺灣台中地方法院檢察署檢察官
    被      告  癸○○
右列被告因竊盜案件，經檢察官提起公訴（八十八年度偵字第二０三０四、二一一三
六號）及移送併辦（八十八年度偵字第二三四八五、一四二八號），本院判決如左：
    主  文
癸○○連續於夜間侵入有人居住之建築物竊盜，處有期徒刑壹年陸月，扣案之取款憑
條壹紙沒收。
    事  實
一、癸○○前於民國（下同）八十二年間因違反麻醉藥品管理條例案件，經法院判處
    有期徒刑八月確定，於八十三年五月八日執行完畢（未構成累犯），其基於意圖
    為自己不法所有之概括犯意，先於民國（下同）八十八年九月十五日凌晨一、二
    時許，至台中縣沙鹿鎮光田綜合醫院九一六室病房，趁夜深病房內之甲○○及其
    他人均已入眠之際，徒手竊取放置於桌上為甲○○所有之行動電話一支，得手後
    據為己用後，嗣其再至同址九一七室病房，為病房內之陳艇彰發現，癸○○於逃
    離現場之際，並將上開竊得之行動電話遺留現場。
二、癸○○另行基於為自己不法所有之意圖，於同日（即八十八年九月十五日）凌晨
    六時許，在台中縣沙鹿鎮童綜合醫院一樓復健科旁之巷內道路上，拾得乙○○所
    有，已離其本人所持有之失竊皮包一個（經查，該皮包係乙○○於八十八年九月
    十五日凌晨一時許，在台中縣沙鹿鎮光田綜合醫院第二五一之二室病房所失竊）
    ，該皮包內有乙○○之國民身分證、汽車駕駛執照、機車駕駛執照、機車行照、
    健保卡、福元批發倉庫會員卡、郵政儲金金融卡、華南銀行金融卡、慶豐銀行信
    用卡各一張）後，未通知失主乙○○或交給警察機關處理，竟予以侵占入己，並
    供己不法利用，而基於概括之犯意，先於翌日（即八十八年九月十六日）上午八
    、九時許，至台中縣沙鹿鎮○○路三三八號大廣三大賣場內，以乙○○所有之上
    開慶豐銀行信用卡至結帳台，向收銀小姐楊秀真刷卡詐稱購買隨身聽電器品一個
    （價值新台幣五千元），致楊秀真陷於錯誤，誤以為癸○○即為該卡之所有人，
    因之同意癸○○以刷卡付費，惟因乙○○於發現遺失後，即向發卡銀行掛失止付
    ，致無法製作簽帳單，楊秀真因之未將該賣場所有之隨身聽交予癸○○，癸○○
    隨即離去；癸○○再承前概括犯意，又於同日十時五十分許，至上開大廣三大賣
    場結帳台，再持上開信用卡向收銀小姐楊秀真刷卡詐購Ｖ８攝影機一台（價值新
    台幣一萬二千元），致楊秀真陷於錯誤，同意癸○○以刷卡付款，惟因該卡掛失
    止付，致無法製作簽帳單，楊秀真乃未將該大賣場所有之攝影機交付癸○○，癸○○始未得逞，隨即離去。嗣因癸○○為盜刷乙○○之信用卡，先於九月十六日
    上午依乙○○証件所載地址，藉介紹工作為由，索取王家電話，俟盜刷未成，而
    癸○○又再以電話聯繫王家，聲稱拾獲皮包，欲索取財物，乙○○之兄王緯國遂
    報警，而於八十八年九月十六日十四時三十分許，在台中縣清水鎮○○路三一六
    號之約定地點前，為警查獲癸○○，並查獲乙○○所有之上開皮包及國民身分證
    、汽車駕駛執照、機車駕駛執照、健保卡、福元批發倉庫會員卡、郵政儲金金融
    卡、華南銀行金融卡、慶豐銀行信用卡各一張（均已發還乙○○）。
三、癸○○再承前竊盜之概括犯意，再於八十八年十月七日凌晨三時三十分許，在台
    中市○○○路○段一一八號澄清醫院十五樓醫師值班室，徒手竊取丙○○所有之
    皮包一個，內有丙○○之身分証、汽車駕照、世華銀行提款卡、誠泰銀行信用卡
    、荷蘭銀行金卡、中國信託信用卡各一張、行動電話一具、現金新台幣（下同）
    二千八百元、戊○○之玉山銀行信用卡二張、富邦銀行信用卡一張，續於同一地
    點，再徒手竊取汪昕屏之行動電話一具，得手後據為己有，再搭乘蕭仁德所駕駛
    之計程車由清水往鹿寮地區之銀行提款機多處，欲盜領存款，惟因密碼不符而未
    得逞（此部分由自動付款設備取得他人之物未遂犯行不罰），再至台中縣沙鹿鎮
    童綜合醫院下車，而將汪昕屏之行動電話遺留於車上（已由汪昕屏領回）；旋即
    再承前詐欺取財之概括犯意，於同日（即八十八年十月七日）八時四十分許，至
    台中縣沙鹿鎮○○路三一五之一號春寶銀樓，持上開丙○○之荷蘭銀行信用卡向
    白明倉刷卡詐購黃金一萬九千四百元，並於簽帳單上偽簽丙○○之署押，而偽造
    係丙○○購買黃金之簽帳單，足以生損害於丙○○，再據之行使，將上開簽帳單
    交予白明倉，惟因白明倉發覺該簽帳單上之署押與信用卡之簽名不符，即時取消
    交易，而未將黃金交付予癸○○，癸○○始未得逞，隨即離去，又承前詐欺取財
    之概括犯意，再於翌日即八十八年十月八日早上九、十時許，至台中市○區○○○路二段一九六號富邦商業銀行，持戊○○之富邦銀行金卡，向不知情之行員詐
    稱其係丙○○，因需急用持未婚妻的卡片預借現金二萬元，俟因庚○○發覺有異
    ，報警查獲，癸○○始未得逞，並經警查獲丙○○之誠泰銀行信用卡一張、戊○○之玉山銀行信用卡及富邦銀行信用卡各一張（已發還丙○○、戊○○），另癸○○已將所竊現金花用殆盡，其餘竊得証件、行動電話亦已棄置。
四、詎癸○○又承前竊盜之概括犯意，於同年十月十一日凌晨二時許，至台中縣太平
    市國軍台中總醫院護士站，見無人在場，乃出手竊取護士丑○○所有置放於抽屜
    內之中國農民銀行活期存款存摺一本（帳號為00000000000號）及印
    章一枚，得手後據為己有，迅即離去；隨即承前詐欺取財之概括犯意，於同日早
    上十時許，至台中市○○路○段一五二號中國農民銀行中港分行，持丑○○之上
    開存摺向不知情之銀行職員詐領款項，惟因該存摺帳戶未辦理全行代收付，始未
    得逞；再承前概括犯意，於同日十時四十分許，至該醫院上址院區內設置之中國
    農民銀行坪林營區辦事處營業廳內，持其填寫戶名、帳號及金額貳拾萬元之存摺
    存款取款憑條，並盜蓋「丑○○」之印鑑於上開取款憑條，而偽造丑○○提款之
    取款憑條，足以生損害於丑○○，再據以行使，持之向不知情之櫃台銀行員要求
    提款，惟因丑○○於發覺遺失後，已向該辦事處掛失止付，經行員察覺後，迅即
    報警因而於同日十時四十五分許查獲癸○○，並扣得上開取款憑條一紙、丑○○
    所有之存摺一本及印章一枚（業已發還丑○○）。
五、案經台中縣警察局清水分局、霧峰分局報請臺灣臺中地方法院檢察署檢察官偵查
    起訴及台中市警察局第一分局報請臺灣臺中地方法院檢察署檢察官移送併辦。
    理  由
一、訊據被告癸○○對於右揭犯行均矢口否認，辯稱：犯案前有服用過量安眠藥，對
    犯案經過均記不起來云云。惟查：
（一）被告右揭事實一之於夜間侵入住宅竊盜犯行，業據被告癸○○於偵訊及本院初
      訊對此部分竊盜犯行坦承不諱（八十八年九月十六日偵訊、同年十月二十二日
      偵訊、八十八年十二月三日本院初訊），核與証人即被害人甲○○及現場証人
      陳艇彰之指証相符，足証被告自白與事實相符，是此部分竊盜犯行已堪認定。
（二）被告右揭事實二之侵占離本人持有之物及詐欺取財未遂犯行，業據被告癸○○
      對其侵占遺失物及二次至大廣三盜刷乙○○之信用卡欲詐購貨物未成等情於警
      訊、偵訊及本院坦承不諱（八十八年九月十六日警訊、八十八年十月二十二日
      偵訊、八十八年十二月三日本院初訊），核與証人即被害人乙○○所述失竊情
      節相符，並據証人楊秀真、王緯國証述在卷，且有被害人乙○○出具之贓物認
      領保管收據附卷可稽，是此部分侵占離本人持有物及詐欺取財未遂犯行，已堪
      認定。
（三）被告右揭事實三之於夜間侵入有人居住之建築物竊盜、盜刷信用卡購物之詐欺
      取財未遂、行使偽造私文書、持信用卡預借現款之詐欺取財未遂犯行，業據被
      告對竊盜及持卡借款未成之事坦承不諱（八十八年十月九日警訊、偵訊），核
      與告訴人丙○○之指訴及証人戊○○、汪昕屏証述之失竊情節相符，並據証人
      即計程車司機蕭仁德、証人即富邦銀行警衛庚○○証述在卷，及被害人丙○○
      、戊○○、汪昕屏出具之拾得物遺失物領結可佐，又查，被告持丙○○之信用
      卡盜刷購物，俟簽帳單列印出後，即於簽帳單上偽造丙○○之署押，再據之行
      使，交予白明倉核對簽名，因簽名不符，故白明倉取消交易，不同意刷卡購物
      等情，亦據証人即春寶銀樓員工白明倉証述在卷，參以証人白明倉係銀樓員工
      ，與前來購物之顧客癸○○自無怨隙，是其証詞應堪採信，此外，並有失竊現
      場相片可佐，是被告此部分於夜間侵入有人居住之建築物竊盜、詐欺取財未遂
      、行使偽造私文書犯行，亦堪認定。
（四）被告右揭事實四之於夜間侵入有人居住之建築物竊盜、詐領存款之詐欺取財未
      遂，及盜用印章偽造取款憑條而詐領存款之行使偽造私文書、詐欺取財未遂犯
      行，業據被告癸○○對其竊盜、詐領存款未遂及偽蓋印章、偽造取款憑條並行
      使以盜領存款未遂等情屢次坦承不諱（八十八年十月十一日警訊、同年十月十
      一日及同月二十二日偵訊、同年十月十一日本院羈押訊問），核與証人即被害
      人丑○○之指訴情節相符，並有右揭被告盜用印章而偽造之中國農民銀行存款
      取款憑條一紙在卷可憑，被告對該取款憑條確係其所填寫用印等情亦於警訊坦
      承在卷，且被告竊取之存款簿及印章，亦為告訴人所領回，亦有贓物認領保管
      收據可佐，另被告至中國農民銀行中港分行詐領款項未遂部分，除其前揭自白
      外，復有中國農民銀行八十八年十二月二十七日八八農務字第八０九七號函文
      附於本院卷可佐，是被告此部分於夜間侵入有人居住之建築物竊盜、詐欺取財
      未遂、行使偽造私文書犯行，均堪認定。
（五）至被告嗣後矢口否認右揭犯行，於本院又改口辯稱：有藥物成癮疾病，服藥後
      ，不知自己做了何事云云，惟查，被告如事實欄所載之犯行，均據其於查獲後
      詳述犯罪經過，多次於警訊、偵訊及本院初訊坦承不諱，已如前述，倘其神智
      不清，豈可能多次為上開自白？且查，被告為事實欄三所載之查獲時神智清楚
      等情，亦據証人庚○○証稱：當時被告神智清楚，其說要預借現金，他講話很
      清楚，可以對談，可以正常應答，也很清醒，行為舉止沒有不正常的地方，被
      告沒有任何有吃藥迷糊的反應等語，而查獲警員子○○亦証稱：查獲時被告能
      聽懂我的問題，也有回答，口齒清晰，神志清醒，並無服食如安眠藥、迷幻藥
      之現象，看起來精神正常等語，足見被告犯罪時並無心神喪失或精神耗弱之情
      形，再經本院送請行政院國軍退除役官兵輔導委員會台中榮民總醫院對被告行
      為時之精神進行鑑定結果，其認「被告癸○○智能屬中下至邊緣性智能不足，
      沒有明顯的精神病症狀，犯案後仍能有目標的刷卡與提款，綜合以上資料研判
      ，其精神狀態未達精神耗弱的程度」，有台中榮民總醫院精神科之精神鑑定報
      告書可佐，再參以被告尚能持卡至商店購買物品，甚偽簽他人署押於簽帳單，
      又至銀行詐借現款，或盜用印章填寫取款憑條以詐領款項，均須與人應對言談
      ，其神智清楚，應堪認定，是被告所辯，顯非可採。事証明確，被告右揭犯行
      ，均堪認定。
二、按旅客對於住宿之旅館房間，各有其監督權，且既係供旅客起居之場所，即不失
    為住宅性質，是於夜間侵入旅館房間行竊，係犯刑法第三百二十一條第一項第一
    款於夜間侵入住宅竊盜罪，最高法院六十九年台上字第一四七四號判例可資參照
    ，是依上開判列意旨，病人及其家屬對於住宿之醫院病房，亦有其監督權，且病
    房係提供病人起居之場所，亦不失為住宅性質；至醫院之醫師值班室，係供醫師
    暫時休息之辦公處所，另護士站係護士工作之處所，為醫院建築物之一部，雖不
    能與病人住宿之房間同視，但仍不失為有人居住之建築物。是核被告癸○○如事
    實一所為犯行，係犯刑法第三百二十一條第一項第一款之於夜間侵入住宅竊盜罪
    ；被告如事實二所為侵占乙○○之物，係犯刑法第三百三十七條之侵占離本人所
    持有之物罪，又二次持乙○○之信用卡欲刷卡詐購財物而未遂，均犯刑法第三百
    三十九條第三項、第一項之詐欺取財未遂罪；被告如事實三所為竊盜犯行，係犯
    刑法第三百二十一條第一項第一款之於夜間侵入有人居住之建築物竊盜罪，所為
    至春寶銀樓刷卡簽名詐購黃金，係犯刑法第二百十六條、第二百十條之行使偽造
    私文書罪、刑法第三百三十九條第三項、第一項之詐欺取財未遂罪，另所為詐借
    現金部分，係犯刑法第三百三十九條第三項、第一項之詐欺取財未遂罪；被告如
    事實四所為之竊盜丑○○之存摺、印章，係犯刑法第三百二十一條第一項第一款
    之於夜間侵入有人居住之建築物竊盜罪，又持存摺、印章至中國農民銀行中港分
    行詐領取款，係犯刑法第三百三十九條第三項、第一項之詐欺取財未遂罪（又尚
    無証據証明被告在中港分行有填寫取款憑條，故不再成立他罪，附此敘明），又
    盜用印章以偽造丑○○之中國農民銀行存摺存款取款憑條一紙，並持向銀行員欲
    冒領存款未遂，係犯刑法第二百十六條、第二百十條行使偽造私文書，及刑法第
    三百三十九條第三項、第一項之詐欺取財未遂罪。公訴人認被告如事實四在護士
    站竊取丑○○之存摺、印章，係犯刑法第三百二十條第一項之普通竊盜罪，尚有
    未洽，起訴法條應予變更。又被告如事實三之刷卡簽名詐購黃金，其偽造署押之
    低度行為應為偽造私文書之高度行為所吸收，又偽造私文書犯行進而為行使偽造
    私文書之高度行為所吸收，均不另論罪；又被告如事實四之盜用印章偽造取款憑
    條，其盜用印章之低度行為應為偽造私文書之高度行為所吸收，又偽造私文書之
    低度行為應為行使偽造私文書之高度行為所吸收，均不另論罪。又被告上揭多次
    於夜間侵入住宅竊盜、於夜間侵入有人居住之建築物竊盜犯行，其時間緊接，所
    犯構成要件相同，顯係基於概括犯意反覆為之，爰依連續犯之規定，論以一於夜
    間侵入有人居住之建築物罪，並依法加重其刑；另被告多次詐欺取財未遂犯行，
    其時間緊接，所犯構成要件相同，顯係基於概括犯意反覆為之，爰依連續犯之規
    定，論以一詐欺取財未遂罪，並依法加重其刑；又被告上揭多次行使偽造文書犯
    行，其時間緊接，所犯構成要件相同，顯係基於概括犯意反覆為之，爰依連續犯
    之規定，論以一行使偽造文書犯行，並依法加重其刑。又被告多次已著手詐欺取
    財犯行之實行而不遂，為未遂犯，爰依法減輕其刑，並就連續詐欺取財未遂犯行
    先加後減。又被告如事實三之至醫師值班室竊取丙○○之皮包（內有丙○○之財
    物及戊○○之財物）、竊取汪昕屏之行動電話，均係於同一時地之一竊盜行為，
    侵害數法益，係觸犯數個於夜間侵入有人居住之建築物竊盜，為想像競合犯，爰
    從一重論以一夜間侵入有人居住之建築物竊盜罪處斷。另被告(1)所犯如事實二之
    侵占離本人所持有之物罪及詐欺取財未遂罪間；(2)所犯如事實三之於夜間侵入有
    人居住之建築物竊盜罪、行使偽造私文書罪、詐欺取財未遂罪間；(3)所犯如事實
    四之於夜間侵入有人居住之建築物竊盜罪、行使偽造私文書、詐欺取財未遂罪間
    ，均有方法結果之牽連關係，均係牽連犯，原均應從一重論罪，因被告所為之加
    重竊盜、行使偽造私文書及詐欺取財未遂罪間，均屬連續犯而分別論以一罪，已
    如前述，故經先論連續犯，再論想像競合犯、牽連犯之結果，被告上揭連續詐欺
    取財未遂罪與事實二之侵占離本人所持有之物罪間，又上揭連續詐欺取財罪與連
    續於夜間侵入有人居住之建築物竊盜罪、連續行使偽造私文書罪間，均有方法結
    果之牽連關係，爰從一重論以連續於夜間侵入有人居住之建築物竊盜罪處斷；公
    訴人認上揭竊盜罪、詐欺取財未遂罪、行使偽造私文書罪間，犯意各別，行為互
    殊，應予分論併罰，顯係有誤，附此敘明。爰審酌被告行為時年僅二十五歲，年
    輕力壯，不思以工作獲取正當報酬，反懶惰不振，又於短短一個月間，屢次至醫
    院行竊金錢、証件等財物，且再持竊得証件詐購財物未遂，其屢經查獲，為人察
    覺，仍無悔意，一犯再犯，不知悛悔，又犯後狡飾其詞，圖卸刑責，暨其犯罪之
    動機、目的、手段、方法、所致危害等一切情狀，量處如主文所示之刑。又扣案
    之取款憑條一紙，係被告偽造後持以向銀行行員詐領存款所用之物，係被告所有
    供犯罪所用之物，爰依刑法第三十八條第一項第二款宣告沒收。又被告偽造於簽
    帳單上之丙○○署押，因未能藉該偽造之簽帳單購得財物，是該紙簽帳單及其上
    偽造之署押，顯已滅失而不存，自不予宣告沒收，附此敘明。
三、又被告如事實欄四所載之至中港分行詐欺取財未遂之犯行，雖未據起訴，惟與起
    訴並有罪之於夜間侵入有人居住之建築物罪、詐欺取財未遂部分，有牽連犯、連
    續犯之裁判上一罪關係，本院自得併予審理；另移送併辦（八十八年度偵字第一
    四二八號）部分，即被告如事實欄三所載之犯行，雖未據起訴，惟與起訴並有罪
    之於夜間侵入有人居住之建築物竊盜、行使偽造私文書、詐欺取財未遂部分，有
    連續犯之裁判上一罪關係，依刑事訴訟法第二百六十七條之規定，應為起訴效力
    所及，本院自得併予審理，附此敘明。
四、另移送併辦意旨（八十八年度偵字第二三四八五號）略以：被告癸○○基於意圖
    為自己不法所有之概括犯意，先於八十八年十一月二十五日凌晨，在台中縣龍井
    鄉○○村○○路十四巷一號前，以不詳物品，撬開己○○所有之車牌號碼ＭＯ─
    九五一二號小客車之車鎖，致該車鎖被破壞（毀損部分未據告訴），再竊取車內
    己○○所有之汽車駕照、行照、借書証，己○○之家人陳雅蕙、陳卓桂月、陳雅
    竹、陳代瑋之健保卡等財物；又於同日十三時許，在台中縣龍井鄉○○路○段五
    九八巷內之空地，同上不詳方法，進入丁○○所有之車牌號碼ＢＦ─一九九三號
    小客車內，再竊取丁○○所有之皮包、駕照、身分証、行照、印章、手錶等物；
    再於同日十三時許，在同上地點，以萬能鑰匙一支打開辛○○所有之車牌號碼Ｇ
    Ｃ─二六一七號小客車，徒手翻取車內辛○○之物品，欲予以竊取，惟尚未竊得
    財物，因已被民眾察覺，即逃離現場，並將該萬能鑰匙一支及其所竊取之丁○○
    所有手錶遺留於辛○○車內（手錶業據丁○○領回）。嗣經民眾報警，經警於同
    日十三時許，在上址五九八號巷內菜園內逮捕癸○○，並扣得萬能鑰匙一支，並
    在癸○○所騎乘之車牌號碼ＳＰＰ─五三三號機車上，查獲丁○○所失竊之皮包
    、駕照、身分証、印章（業據丁○○領回），及己○○之駕照、行照、借書証，
    己○○之家人陳雅蕙、陳卓桂月、陳雅竹、陳代瑋之健保卡（業據己○○領回）
    ，因認被告涉犯刑法第三百二十條第一項之竊盜罪嫌云云。按不能証明被告犯罪
    或其行為不罰者，應諭知無罪之判決，刑事訴訟法第三百零一條第一項定有明文
    ；又按心神喪失人之行為，不罰，刑法第十九條第一項亦有明文。經查，右揭竊
    盜犯行，業據現場証人即被害人辛○○、己○○、丁○○証述在卷，業有上開被
    害人出具之贓物認領保管單可佐，又現場查獲時，確於被告所騎乘之車牌號碼Ｓ
    ＰＰ─五三三號機車內，查得被害人己○○、丁○○之部分失竊物品，亦有現場
    機車相片二張可佐，並有扣案之萬能鑰匙一支可稽，已堪認定；惟查，被告癸○○對右揭竊盜犯行，均辯稱：因服用安眠藥，意識模糊，不記得了等語，查被告
    癸○○於八十八年十一月二十五日十三時許行竊而為警查獲時，確有心神喪失之
    情形，業據証人即烏日分局五光派出所警員壬○○証述在卷，再參以被告於同日
    十三時許查獲後，確未製作警訊筆錄，遲至同年月二十六日上午八時許見被告清
    醒始製作筆錄，亦有警卷可佐，足証其為警查獲時及查獲前竊取己○○、丁○○
、辛○○之物品時，確有心神喪失之情形，又被告確有服用安眠藥成癮之習性，
    亦有第一診所出具之診斷証明書可佐，是被告所辯，尚非無據，應可採信，其於
    心神喪失時所為行為，應係不罰之行為，是此移送併辦部分，自不在本院審理範
    圍，而與本案無連續犯之裁判上一罪關係，又未經起訴，本院自無從併予審理，
    應將該卷退還臺灣臺中地方法院檢察署檢察官另為妥適處理，附此敘明。
據上論斷，應依刑事訴訟法第二百九十九條第一項前段、第三百條，刑法第五十六條
、第三百二十一條第一項第一款、第三百三十七條、第三百三十九條第一項、第三項
、第二百十六條、第二百十條、第五十五條、第三十八條第一項第二款，罰金罰鍰提
高標準條例第一條前段，判決如主文。
本案經檢察官林奕到庭執行職務。
中      華      民      國    八十九    年      六      月      七      日
                                    臺灣臺中地方法院刑事第一庭
                                        法  官    黃  家  慧
右正本證明與原本無異。
如不服本判決，應於判決送達後十日內向本院提出上訴狀，上訴於臺灣高等法院臺中
分院( 須附繕本 )。
                                        書記官
中      華      民      國    八十九    年      六      月      九      日
附錄論罪科刑法條
刑法第三百二十一條第一項第一款
犯竊盜罪而有左列情形之一者，處六月以上五年以下有期徒刑：
一、於夜間侵入住宅或有人居住之建築物、船艦，或隱匿其內而犯之者。
刑法第三百三十七條
意圖為自己或第三人不法之所有，而侵占遺失物、漂流物或其他離本人所持有之物者
，處五百元以下罰金。
刑法第三百三十九條第一項、第三項
意圖為自己或第三人不法之所有，以詐術使人將本人或第三人之物交付者，處五年以
下有期徒刑、拘役或科或併科一千元以下罰金。
前二項之未遂犯罰之。
刑法第二百十六條
行使第二百十條至第二百十五條之文書者，依偽造、變造文書或登載不實事項或使登
刑法第二百十條
偽造、變造私文書，足以生損害於公眾或他人者，處五年以下有期徒刑。
載不實事項之規定處斷。


司法院資訊處製作；財團法人民間司法改革基金會備份。
